最　高　行　政　法　院　裁　定
　　　　　　　　　　　　　94年度裁字第01703號
聲 請 人　　未　○
 　　　　　 午○○
 　　　　 　Ｍ○○
　　　　　　丙○○
　　　　　　Ｎ○○
　　　　　　地○○
　　　　　　Ｈ　○
　　　　　　Ｃ○○
　　　　　　戌○○
　　　　　　Ｄ○○
　　　　　　申○○
　　　　　　壬　○沈雲之繼承.
　　　　　　庚○○
　　　　　　乙○○
　　　　　　辰○○
　　　　　　天○○
　　　　　　戊○○
　　　　　　甲○○
　　　　　　丁○○
　　　　　　亥○○
　　　　　　Ｆ○○
　　　　　　巳○○
　　　　　　Ｂ○○黃玉安之繼.
兼上24人
訴訟代理人　Ｏ○○
聲　請　人　子　○
　　　　　　丑　○
　　　　　　癸　○
　　　　　　上三人為沈雲之繼.
　　　　　　Ｉ○○
　　　　　　Ｌ○○
　　　　　　Ｋ○○
　　　　　　Ｊ○○
　　　　　　上四人為戴顧文之.
上列聲請人因眷舍事件，對於中華民國93年2月27日本院93年度
裁字第200號裁定，聲請再審。本院裁定如下：
　　主  文
再審之聲請駁回。
再審訴訟費用由聲請人負擔。
　　理  由
一、按當事人對於本院確定裁定聲請再審，依行政訴訟法第283
    條準用同法第277條第1項第4款之規定，必須表明再審理由
    及關於再審理由並遵守不變期間之證據。所謂表明再審理由
    ，必須指明其所再審之裁定，有如何合於行政訴訟法第273
    條第1項、第2項所定再審事由之具體情事始為相當，倘僅泛
    言有何條款之再審事由，而無具體情事；或僅指明所聲請再
    審之裁定前各程序所為裁判，有如何再審事由，而未一語指
    及其所聲請再審之裁定有合於再審之事由者，均難謂已表明
    再審事由，其再審之聲請，即屬不合法。
二、本件聲請人因眷舍事件提起行政訴訟。前經本院92年度裁字
    第125號裁定駁回其訴，聲請人不服，提起再審之訴，復經
    本院93年度裁字第200號裁定再予駁回在案。茲聲請人復對
    前揭93年度裁字第200號裁定聲請再審，核其聲請意旨略以
    ：渠等所提「有條件不參加眷村改建聲明書」，完全符合國
    軍老舊眷村改建條例（下稱眷改條例）第22條及第20條第3
    項之規定，該聲明書為相對人於88年3月17日以（88）祥祉
    字第03016號書函否准，則依眷改條例施行細則第20條規定
    ，必遭相對人以違反規定註銷原眷戶資格，取消領取輔助購
    宅款，並衍生聲請法院裁定強制無償拆屋之嚴重損害聲請人
    後果，相對人上揭書函應屬行政處分云云，主張原裁定適用
    法規錯誤，聲請再審。惟查上開書函僅告知聲請人其認證資
    料並非法定認證資料，難以採據而已，對於聲請人是否視為
    同意改建？或不同意改建可否領取輔助購宅款？金額若干？
    均未於系爭書函內表示，該書函自未對聲請人發生任何不利
    益之法律效果，自非行政處分，迭經本院作成裁定，說明在
    案，聲請人復對本院前此之裁判實體上主張有如何再審之事
    由，然對其所再審之93年度裁字第200號裁定以聲請人再審
    之聲請無理由駁回其聲請，有如何合於法定再審事由，並未
    具體指及，揆諸首揭說明，再審之聲請即於法不合，應予駁
    回。又當事人對同一事件所為歷次裁判聲請再審者，必須其
    對最近一次之裁定具有再審理由者，始得進而審究其前各次
    裁定有無再審理由。茲聲請人對原裁定之聲請既不合法，自
    無庸審究其前歷次裁判，又本件係就本院93年度裁字第200
    號裁定聲請再審，自以受該裁定效力所及之聲請人為限，茲
    本件再審聲請，增列原非聲請人之宇○○、Ｇ○○、Ａ○○
    ○、卯○○、酉○○、辛○○、玄○○、黃○○、Ｅ○○、
    己○○、宙○、寅○○等人為聲請人，自有未合，爰不列為
    本件之聲請人，併此敘明。
三、依行政訴訟法第283條、第278條第1項、第104條、民事訴訟
    法第95條、第78條，裁定如主文。
中    華    民    國    94    年    8    月    30     日
                  第六庭審判長法  官　張　登　科
                              法  官　簡　朝　振
                              法  官　葉　百　修
                              法  官  高  秀  真
                              法  官　藍　獻　林
以  上  正  本  證  明  與  原  本  無  異
中    華    民    國    94    年    8    月    30     日
　　　　　　　　　　　　　　　書記官　徐　忠　信
